臺灣臺北地方法院刑事判決　　　　　　 100年度易字第1441號
公　訴　人　臺灣臺北地方法院檢察署檢察官
被　　　告　秦發得
　　　　　　黃俊翔
　　　　　　黃維民
　　　　　　李奕勳
　　　　　　鄧吉男
　　　　　　羅建國
　　　　　　洪士為
　　　　　　羅勻辰
　　　　　　李信賢
　　　　　　孫明正
　　　　　　王榮志
　　　　　　梁嘉陽
　　　　　　石滿慧
　　　　　　林佳伶
　　　　　　因昱州
　　　　　　徐素津
上列被告等因賭博案件，經檢察官提起公訴（100 年度偵字第36
86號、第6805號、第7839號號），被告等均於準備程序中就被訴
事實為有罪之陳述，經當庭裁定改用簡式審判程序，本院判決如
下：
    主  文
秦發得、黃俊翔共同意圖營利，聚眾賭博，各處有期徒刑肆月，
如易科罰金，均以新臺幣壹仟元折算壹日。扣案如附件所示之物
，均沒收。
黃維民、鄧吉男、羅勻辰、石滿慧、林佳伶在公眾得出入之場所
賭博財物，各處罰金新臺幣捌仟元，如易服勞役，均以新臺幣壹
仟元折算壹日。
李奕勳、羅建國、洪士為、李信賢、孫明正、王榮志、梁嘉陽、
因昱州、徐素津在公眾得出入之場所賭博財物，各處罰金新臺幣
壹萬元，如易服勞役，均以新臺幣壹仟元折算壹日。
    事  實
一、秦發得、黃俊翔共同意圖營利，基於供給賭博場所及聚眾賭
    博與賭博財物之犯意聯絡，自民國98年10月12日起，向不詳
    真實姓名、年籍之綽號「小張」及「阿朗哥」等人，取得「
    金天下」（網址：http://ag.gs888.net ）、「葡京」( 網
    址：http://win168.cc）、「太陽城」（網址：http://ag
    .as.as9 22.com）、「黃金俱樂部」（http://www.7777th.
    com/）等賭博網站之代理經營權，並推由秦發得在其申請之
    雅虎奇摩及痞克邦部落格上張貼招攬賭客訊息，黃俊翔則負
    責在各大運動彩券投注站招攬賭客。嗣黃維民、李奕勳、鄧
    吉男、羅建國、洪士為、羅勻辰、李信賢、孫明正、王榮志
    、梁嘉陽、石滿慧、林佳伶、因昱州、徐素津等人（下稱黃
    維民等人）陸續接觸上開訊息，即分別基於賭博之犯意，各
    自與秦發得、黃俊翔聯繫見面，經秦發得、黃俊翔查證身份
    後，即親自交付或利用簡訊傳送上開賭博網站會員帳號、密
    碼予黃維民等人，黃維民等人旋於附表所示之簽賭期間內，
    上網連結進入附表所示之賭博網站下注簽賭，其方式為：以
    國內外職業運動比賽為賭博標的，由賭客依網站開出之賠率
    下注，依當日運動隊伍之比賽狀況，作為押中與否之依據，
    押中則賭客可依賠率倍數獲得賭金，未押中則下注金額歸賭
    博網站經營者所有，每週日結算當週輸贏金額後，秦發得、
    黃俊翔及黃維民等人即於次週一將應付款項匯入對方指定帳
    戶，而賭客每投注新臺幣（下同）1 萬元，秦發得、黃俊翔
    可抽成160 元，之後2 人再依6 成、4 成之比例分帳，以此
    方式與黃維民等人對賭以營利，總計獲利約100 萬元。嗣於
    100 年2 月8 日為警持搜索票在臺北市○○區○○街20 巷8
    號2 樓秦發得住處查獲，並扣得秦發得所有供上開犯罪所用
    之電腦1 組、帳冊1 本、黑色記事本2 本、黃色記事本2 本
    、臺北富邦銀行金融卡（帳號000000000000）、空白本票35
    張、行動電話2 支（IMEI：000000000000000 、0000000000
    00000 ，SIM 卡門號：0000000000、0000000000）。
二、案經新北市政府警察局刑事警察大隊報告臺灣臺北地方法院
    檢察署檢察官偵查起訴，於本院準備程序進行中，秦發得、
    黃俊翔、黃維民、李奕勳、鄧吉男、羅建國、洪士為、羅勻
    辰、李信賢、孫明正、王榮志、梁嘉陽、石滿慧、林佳伶、
    因昱州、徐素津均先就被訴事實為有罪之陳述，經裁定改行
    簡式審判程序。
    理  由
一、上揭事實業據被告秦發得於警詢、偵查及本院（見臺灣臺北
    地方法院檢察署100 年度偵字第3686號卷，下稱偵卷一第4
    頁、第5 頁至第9 頁、第102 頁至第104 頁；同署100 年度
    偵字第7839號卷，下稱偵卷二第71頁、第72頁、第73頁；本
    院卷第71頁正面）、黃俊翔於警詢、偵查及本院（見偵卷二
    第5 頁至第7 頁、第73頁；本院卷第71頁正面）、黃維民於
    警詢、偵查及本院（見臺灣臺北地方法院檢察署100 年度偵
    字第6805號卷，下稱偵卷三第7 頁至第8 頁、第113 頁至第
    114 頁；本院卷第71頁正面）、李奕勳於警詢、偵查及本院
    （見偵卷三第9 頁至第10頁、第108 頁；本院卷第71頁正面
    ）、鄧吉男於警詢、偵查及本院（見偵卷三第11頁至第12頁
    、第108 頁、第109 頁；本院卷第71頁反面）、羅建國於警
    詢、偵查及本院（見偵卷三第13頁至第14頁、第108 頁、第
    109 頁；本院卷第71頁反面）、洪士為於警詢、偵查及本院
    （見偵卷三第16頁至第18頁、第108 頁；本院卷第71頁反面
    ）、羅勻辰於警詢、偵查及本院（見偵卷三第20頁至第21頁
    、第108 頁至第109 頁；本院卷第71頁反面）、李信賢於警
    詢、偵查及本院（見偵卷三第22頁至第24頁、第114 頁至第
    115 頁；本院卷第71頁反面）、孫明正於警詢、偵查及本院
    （見偵卷三第25頁至第26頁、第108 頁、第109 頁；本院卷
    第71頁反面）、王榮志於警詢、偵查及本院（見偵卷三第27
    頁至第28頁、第107 頁至第108 頁；本院卷第71頁反面）、
    梁嘉陽於警詢及本院（見偵卷三第29頁至第30頁；本院卷第
    111 頁反面）、石滿慧於警詢、偵查及本院（見偵卷三第11
    頁至第12頁、第71頁；本院卷第71頁反面）、林佳伶於警詢
    、偵查及本院（見偵卷三第13頁至第15頁、第71頁；本院卷
    第71頁反面）、因昱州於警詢、偵查及本院（見偵卷三第16
    頁至第18頁、第72頁；本院卷第71頁反面）、徐素津於警詢
    、偵查及本院（見偵卷三第19頁至第20頁、第72頁至第73頁
    ；本院卷第71頁反面）分別坦承不諱，並有賭博網站列印畫
    面（見偵卷一第18頁至第22頁、第25頁至第39頁）、被告秦
    發得部落格招攬賭客訊息列印畫面（見偵卷一第22頁反面至
    第23頁）、新北市政府警察局刑事警察大隊搜索扣押筆錄（
    見偵卷一第11頁至第14頁）、被告秦發得所有之電腦1 組、
    帳冊1 本、黑色記事本2 本、黃色記事本2 本、臺北富邦銀
    行金融卡（帳號000000000000）、空白本票35張、行動電話
    2 支（見本院卷第67頁）等件在卷足憑，足徵被告之自白與
    事實相符，堪以採信。綜上，本件事證明確，上開被告之犯
    行均堪以認定，應分別依法論科。
二、按刑法第268 條之圖利供給賭博場所罪，本不以賭博場所為
    公眾得出入者為要件，而所謂「賭博場所」，只要有一定之
    場所供人賭博財物即可，非謂須有可供人前往之一定空間場
    地始足當之。以現今科技之精進，電話、傳真、網路均可為
    傳達賭博之訊息，例如營利意圖而提供網址供人賭博財物者
    ，亦屬提供賭博場所之一種（最高法院94年度台非字第265
    號判決意旨參照）。又本案網站之賭博場所可供不特定人進
    入與莊家對賭，換言之，不特定公眾均得透過一定之電腦設
    備連結至上開簽賭網站對賭財物，應認該等網站亦均屬公眾
    得出入場所，是核被告秦發得、黃俊翔所為，係犯刑法第26
    8 條前段之意圖營利，供給賭博場罪、同條後段之意圖營利
    ，聚眾賭博罪、同法第266 條第1 項之普通賭博罪；且核被
    告黃維民、李奕勳、鄧吉男、羅建國、洪士為、羅勻辰、李
    信賢、孫明正、王榮志、梁嘉陽、石滿慧、林佳伶、因昱州
    、徐素津所為，均係犯刑法第266 條第1 項之普通賭博罪。
    被告秦發得、黃俊翔及被告黃維民、李奕勳、鄧吉男、羅建
    國、洪士為、羅勻辰、李信賢、孫明正、王榮志、梁嘉陽、
    石滿慧、林佳伶、因昱州、徐素津等人間，均基於彼此賭博
    財物而相互對立之意思合致，構成賭博犯行，是被告等各有
    其目的，各就其行為負責，彼此間並無犯意之聯絡，屬「對
    向犯」，就上開普通賭博罪，尚無適用刑法第28條共同正犯
    之餘地（最高法院81年臺非字第233 號判例意旨參照），但
    被告秦發得、黃俊翔，就上揭圖利提供賭博場所及聚眾賭博
    之犯行，具有犯意聯絡、行為分擔，均為共同正犯。又刑事
    法若干犯罪行為態樣，本質上原具有反覆、延續實行之特徵
    ，立法時既予特別歸類，定為犯罪構成要件之行為要素，則
    行為人基於概括之犯意，在密切接近之一定時、地持續實行
    之複次行為，倘依社會通念，於客觀上認為符合一個反覆、
    延續性之行為觀念者，於刑法評價上，即應僅成立一罪。學
    理上所稱「集合犯」之職業性、營業性或收集性等具有重複
    特質之犯罪均屬之，例如經營、從事業務、收集、販賣、製
    造、散布等行為概念者是（最高法院95年度台上字第1079號
    判決參照）。是被告秦發得、黃俊翔經營賭博網站，與不特
    定賭客對賭財物、共同意圖營利，供給賭博場所及聚眾賭博
    ，本質上即含有反覆實施性質，應論以集合犯之實質上一罪
    ；同樣的，被告黃維民、李奕勳、鄧吉男、羅建國、洪士為
    、羅勻辰、李信賢、孫明正、王榮志、梁嘉陽、石滿慧、林
    佳伶、因昱州、徐素津等人分別於附表所示之簽賭期間內，
    賭博財物，本質上亦含有反覆實施性質，亦應論以集合犯之
    實質上一罪。另被告秦發得、黃俊翔所犯之賭博、供給賭博
    場所、聚眾賭博等罪間，係一行為而觸犯數罪名之想像競合
    犯規定，應依刑法第55條之規定，從刑度、情節均較重之聚
    眾賭博罪論處。爰審酌被告秦發得、黃俊翔2 人均為圖營利
    ，而經營前開賭博網站，並參與賭博，敗壞社會風氣，其提
    供賭場之規模甚大、經營之時間亦非短，所生危害程度頗鉅
    ，惟被告秦發得、黃俊翔尚知坦承犯行，已有悔悟之心，是
    渠等之態度堪稱良好。另被告黃維民、李奕勳、鄧吉男、羅
    建國、洪士為、羅勻辰、李信賢、孫明正、王榮志、梁嘉陽
    、石滿慧、林佳伶、因昱州、徐素津等人出資參與賭博，除
    視國家法律禁止賭博之禁令於無物外，對於社會善良風俗亦
    已造成危害，惟因渠等犯後均坦承犯行，業已悔過，是渠等
    之態度均尚佳，且衡量上開被告等人之素行、智識程度、生
    活狀況及簽賭之期間長短、簽賭額度高低等一切情狀，分別
    量處如主文所示之刑，並就宣告有期徒刑部分併諭知易科罰
    金之折算標準，另就宣告罰金部分，亦併諭知易服勞役之折
    算標準。此外，本案扣案如附件所示之物品均為被告秦發得
    所有，且為供被告秦發得犯上開賭博罪所用之物，遂依刑法
    第38條第1 項第2 款之規定宣告沒收，附此敘明。
三、據上論斷，應依刑事訴訟法第284 條之1 、第273 條之1第1
    項、第299 條第1 項前段，刑法第28條、第266 條第1 項本
    文、第268 條、第55條、第41條第1 項前段、第42條第3 項
    前段、第38條第1 項第2 款，刑法施行法第1 條之1 ，判決
    如主文。
本案經檢察官徐仕瑋到庭執行職務。
中    華    民    國    100   年    7     月    29    日
                  刑事第十七庭  法  官  葉力旗
以上正本證明與原本無異。
如不服本判決，應於判決送達後10日內，向本院提出上訴狀。
                              書記官  林碧華
中    華    民    國    100   年    7     月    29    日
附錄本件論罪科刑法條：
（一）中華民國刑法第268條
意圖營利，供給賭博場所或聚眾賭博者，處3 年以下有期徒刑，
得併科3,000元以下罰金。
（二）中華民國刑法第266條
在公共場所或公眾得出入之場所賭博財物者，處1 千元以下罰金
。但以供人暫時娛樂之物為賭者，不在此限。
當場賭博之器具與在賭檯或兌換籌碼處之財物，不問屬於犯人與
否，沒收之。
附件：
（一）電腦壹組。
（二）帳冊壹本。
（三）黑色記事本貳本。
（四）黃色記事本貳本。
（五）臺北富邦銀行金融卡壹張（帳號000000000000）。
（六）空白本票拾伍張。
（七）行動電話貳支（IMEI：000000000000000 、000000000000
      000 ，SIM 卡門號：0000000000、0000000000）。
附表
┌──┬────┬───────┬───────┬─────┐
│編號│姓名    │簽賭期間      │  簽賭網站    │簽賭額度或│
│    │        │              │              │結果      │
├──┼────┼───────┼───────┼─────┤
│ 1  │黃維民  │100年1月～2月 │  金天下      │共約7,500 │
│    │        │              │              │元        │
├──┼────┼───────┼───────┼─────┤
│ 2  │李奕勳  │99年9月～100年│  葡京        │每週1萬元 │
│    │        │1月           │              │          │
├──┼────┼───────┼───────┼─────┤
│ 3  │鄧吉男  │99年5月～6月  │  金天下      │每週1 萬元│
├──┼────┼───────┼───────┼─────┤
│ 4  │羅建國  │98年10月間～10│  太陽城      │每日2 萬元│
│    │        │0 年1 月      │              │          │
├──┼────┼───────┼───────┼─────┤
│ 5  │洪士為  │99年中～11月  │  葡京        │每週3 萬元│
├──┼────┼───────┼───────┼─────┤
│ 6  │羅勻辰  │100年1月～2月 │  金天下      │每週5,000 │
│    │        │              │              │元        │
├──┼────┼───────┼───────┼─────┤
│ 7  │李信賢  │99年2月～10月 │  葡京        │每週2 萬元│
├──┼────┼───────┼───────┼─────┤
│ 8  │孫明正  │99年10月～100 │  金天下      │每週20萬元│
│    │        │年春節        │              │          │
├──┼────┼───────┼───────┼─────┤
│ 9  │王榮志  │99年4月～12月 │  金天下      │每日1 萬元│
├──┼────┼───────┼───────┼─────┤
│ 10 │梁嘉陽  │98年10月～99年│  太陽城      │每日5 萬元│
│    │        │8月           │              │          │
├──┼────┼───────┼───────┼─────┤
│ 11 │石滿慧  │99年10月～11月│  金天下      │共輸2,000 │
│    │        │              │              │元        │
├──┼────┼───────┼───────┼─────┤
│ 12 │林佳伶  │99年2月～4月  │  金天下      │共輸4 萬元│
├──┼────┼───────┼───────┼─────┤
│ 13 │因昱州  │99年4月～10月 │  金天下      │每週2 萬元│
├──┼────┼───────┼───────┼─────┤
│ 14 │徐素津  │99年11月～100 │  金天下      │每週數萬元│
│    │        │年2月         │              │，共輸10幾│
│    │        │              │              │萬元      │
└──┴────┴───────┴───────┴─────┘